【裁判字號】    98,抗,227
【裁判日期】    980826
【裁判案由】    分割共有物
【裁判全文】
臺灣高等法院高雄分院民事裁定           98年度抗字第227號
抗  告  人  丙○○
相  對  人  乙○○
            甲○○
上列抗告人因與相對人等間分割共有物事件，對於民國98年7 月
17日臺灣屏東地方法院98年度補字第172 號所為裁定提起抗告，
本院裁定如下：
    主  文
抗告駁回。
抗告訴訟費用由抗告人負擔。
    理  由
一抗告意旨略以：抗告人固起訴請求分割共有物，惟因共有人即
  相對人甲○○之土地遭屏東縣政府民國97年9 月3 日屏府地籍
  字第09701792982 號公告屬地籍清理清查辦法第3 條第6 款之
  土地，故其請求原法院暫緩訴訟，俟其辦竣相關事宜再行訴訟
  ，詎原法院竟以98年7 月17日裁定駁回抗告人之起訴。爰提起
  本件抗告，請求廢棄原裁定等語。
二按提起民事訴訟應依法預納裁判費，此為必須具備之程式。又
  起訴不合程式者，法院應以裁定駁回之。但其情形可以補正者
  ，審判長應定期間先命補正，民事訴訟法第249 條第1 項但書
  及同項第6 款分別定有明文。
三經查：抗告人於98年3 月27日起訴請求分割共有物，因未依法
  繳納裁判費，原法院乃於98年6 月16日裁定命抗告人應於裁定
  正本送達後10日內補正，該裁定已於98年6 月19日送達一節，
  有送達證書附卷可憑（見原審卷第30頁）。惟抗告人逾期未為
  補正，亦有原法院民事科查詢簡答表3 紙在卷可稽（見原審卷
  第31頁至第33頁）。原法院遂於98年7 月17日以起訴不合程式
  為由，裁定駁回抗告人之起訴，則依前揭說明，並無不合。抗
  告意旨指摘原裁定不當，非有理由。
四至抗告人主張其請求原法院暫緩訴訟，俟其辦竣土地相關事宜
  再另行訴訟等語。惟因起訴須以抗告人之起訴合法為前提，若
  未符法定起訴要件，自無從請求暫緩訴訟程序。抗告意旨就此
  主張，顯無理由。末查，本件雖裁定駁回抗告人之起訴，惟係
  因程序事項，即抗告人起訴之程式不合法，並無既判力。是以
  ，抗告人仍得另行起訴請求分割共有物，併此敘明。
五據上論結，本件抗告為無理由，依民事訴訟法第491 條之1 第
  1 項、第449 條第1 項、第95條、第78條，裁定如主文。
中    華    民    國    98    年    8     月    26    日
                            民事第四庭
                                審判長法官  蔡文貴
                                法      官  黃科瑜
                                法      官  謝靜雯
以上正本證明與原本無異。
如不服本裁定應於送達後10日內向本院提出再抗告狀（並按他造
當事人之人數附繕本），並繳納再抗告費新臺幣1,000 元。
再為抗告僅得以適用法規顯有錯誤為理由，並應委任律師為代理
人。
中    華    民    國    98    年    8     月    26    日
                                書  記  官  唐奇燕
附註：
抗告人之配偶、三親等內之血親、二親等內之姻親，或抗告人為
法人、中央或地方機關時，其所屬專任人員具有律師資格並經法
院認適當者，亦得為第三審訴訟代理人。抗告人或其法定代理人
具有律師資格者及前項情形，應於提起抗告或委任時釋明之。


司法院資訊處製作；財團法人民間司法改革基金會備份。
